【裁判字號】    90,易緝,123
【裁判日期】    900629
【裁判案由】    毒品危害防制條例
【裁判全文】
臺灣高雄地方法院刑事判決                          九十年度易緝字第一二三號
    公  訴  人  臺灣高雄地方法院檢察署檢察官
    被      告  甲○○
右列被告因毒品危害防制條例案件，經檢察官提起公訴（八十九年度毒偵字第七六五
一號），本院判決如左：
    主  文
甲○○施用第一級毒品，累犯，處有期徒刑七月。
    事  實
一、甲○○曾於民國八十五年間因違反麻醉藥品管理條例案件，經法院判處有期徒刑
    五月，於八十五年十月十八日執行完畢，復於八十七年間一犯施用第二級毒品安
    非他命案件，經台灣高雄地方法院檢察署檢察官（下稱檢察官）聲請本院以八十
    七年毒聲字第六五七號裁定送觀察、勒戒後，認無繼續施用毒品之傾向，經檢察
    官於八十七年八月六日以八十七年度偵字第一七三四八號不起訴處分確定。嗣甲
    ○○復於上開不起訴處分確定後五年以內，基於概括犯意，於八十八年十月二十
    七日上午七、八時，及八十九年三月十二日上午十時許，連續在其高雄縣大寮鄉
    ○○○路三四巷二五號之一住處，二犯施用第二級毒品安非他命案件，為警於八
    十八年十月二十七日上午十時許，通知其在高雄縣警察局鳳山分局忠孝派出所採
    集尿液，及於八十九年三月十三日下午十九時許，在高雄縣大寮鄉○○○路二八
    七號查獲，經檢察官聲請本院以八十九年度毒聲字第二二二五號裁定送觀察、勒
    戒後，認有繼續施用毒品之傾向，再經檢察官聲請本院以八十九年度毒聲字第二
    九五三號裁定令入戒治處所施以強制戒治，嗣經本院以八十九年度毒聲字第六九
    八九號裁定停止戒治並付保護管束，並經檢察官以八十九年度毒偵緝字第五一號
    提起公訴，經本院於八九年六月三十日以八十九年度易字第一九八０號判處有期
    徒刑六月確定。詎甲○○於上開停止戒治付保護管束期間，仍不知悔改，復於八
    十九年十月二十五日上午十時許，在高雄縣大寮鄉○○○路三四巷廿五號之一，
    以安非他命晶體置於鋁箔紙上，下端以火燒烤使晶體氣化成白煙之方式，三犯施
    用第二級毒品安非他命案件，經台灣高雄地方法院檢察署本署觀護人室依法定期
    通知其於八十九年十月二十六日九時廿三分採集尿液檢驗查獲，經檢察官聲請本
    院以八十九年毒聲字第九三六０號裁定聲請撤銷停止戒治，令入戒治處所施以強
    制戒治。
二、案經台灣高雄地方法院檢察署檢察官偵察起訴。
    理  由
一、右揭犯罪事實訊據被告甲○○坦承不諱，又被告於前揭時地經台灣高雄地方法院
    檢察署觀護人室通知其採集尿液，經送檢驗結果，其尿液中檢出甲基安非他命陽
    性反應，此有台灣高雄地方法院檢察署受保護管束人（被告）尿液檢驗體監管紀
    錄表及台灣檢驗科技股份有限公司濫用藥物尿液檢驗報告各一份附卷可稽，足見
    被告自白施用安非他命洵與事實相符，而得採為論罪科刑之依據。而被告於八十
    七年間一犯施用第二級毒品安非他命案件，經檢察官聲請本院以八十七年毒聲字
    第六五七號裁定送觀察、勒戒後，認無繼續施用毒品之傾向，經檢察官於八十七
    年八月六日以八十七年度偵字第一七三四八號不起訴處分確定。再於上開時間地
    點二犯施用第二級毒品安非他命，經檢察官聲請本院以八十九年度毒聲字第二二
    二五號裁定送觀察、勒戒後，認有繼續施用毒品之傾向，再經檢察官聲請本院以
    八十九年度毒聲字第二九五三號裁定令入戒治處所施以強制戒治，嗣經本院以八
    十九年度毒聲字第六九八九號裁定停止戒治並付保護管束，並經檢察官以八十九
    年度毒偵緝字第五一號提起公訴，經本院於八十九年六月三十日以八十九年度易
    字第一九八０號判處有期徒刑六月確定。詎其於上開停止戒治付保護管束期間，
    復於右揭時間地點，三犯施用第二級毒品安非他命，經檢察官聲請本院以八十九
    年毒聲字第九三六０號裁定聲請撤銷停止戒治，令入戒治處所施以強制戒治等情
    ，有上開不起訴處分書、本院八十九年度易字第一九八０號刑事判決、本院八十
    九年毒聲字第九三六０號刑事裁定在卷可按。從而，本件事證明確，被告犯行堪
    以認定。
二、核被告所為，係犯毒品危害防制條例第十條第二項施用第二級毒品罪。被告非法
    施用第二級毒品安非他命前後，非法持有安非他命之低度行為，應為施用之高度
    行為所吸收，不另論其持有第二級毒品罪。又被告曾於八十五年間因違反麻醉藥
    品管理條例案件，經法院判處有期徒刑五月，於八十五年十月十八日執行完畢之
    事實，有台灣高等法院被告全國前案紀錄表足憑，其於上開刑執行完畢後五年以
    內再犯有期徒刑以上之本罪，為累犯，應依法加重其刑。爰審酌被告長期施用安
    非他命，經多次判處有期徒刑，並曾送觀察勒戒及戒治處分，均不知悔改，三犯
    毒品危害防制條例第十條第二項之罪，惟其犯後坦承罪行，態度難謂不佳等一切
    情狀，量處如主文所示之刑，以資懲儆。
據上論斷，應依刑事訴訟法第二百九十九條第一項前段，毒品危害防制條例第十條第
二項，刑法第十一條前段、第四十七條，判決如主文。
中    華    民    國      九十      年      六      月    二十九      日
                                      臺灣高雄地方法院刑事庭
                                          法  官    郭錦茂
右正本證明與原本無異。
如不服本判決，應於判決送達後十日內，向本院提出上訴狀。
                                          書記官    賴佳慧
中    華    民    國      九十      年      七      月      二      日
附錄本判決論罪法條：
毒品危害防制條例第十條第二項：
  施用第二級毒品者，處三年以下有期徒刑。


司法院資訊處製作；財團法人民間司法改革基金會備份。
